# 求助陈版主，新金融 / 收入准则追溯调整的疑问。

提问人：liuweisheng 时间：2021-03-29 19:24:00
按照各自准则的衔接规定处理。原则上是将累计影响数调整首次执行日的留存收益和其他综合收益，但不要求调整前期比较数据的列示。
陈版，这句话怎么理解，假如一个交易性金融资产，期初本金 1000 万公允价值变动 20 万元， 20 万元是调整期初的未分配利润和交易性金融资产科目 20 万元吗，也不可能只调整期初未分配利润诶，这样报表不平。这跟追溯调整有什么区别。谢谢版主解惑。

回答人：chenyiwei
只调整期初留存收益，前期比较数据不变。这种衔接确实比较特殊，从表面上看会出现年度之间数据不衔接的情况，但也是有其现实的考虑。
一个重要的考虑因素是：对于管理金融资产的业务模式，可以根据首次执行日的信息来得出首次执行日 模式，但很可能不能依据当初该资产初始确认日的情况来得出当初初始确认日的模式（当时并不要求作出这样的决策），因此要全面追调比较数据的难度较大。所以只调整首次执行日留存收益的衔接办法较为简便，易于操作。

提问人：liuweisheng 时间：2021-03-31 11:16:00
将累计影响数调整首次执行日的留存收益和其他综合收益，但不要求调整前期比较数据的列示。这句话具体操作不理解。
A公司 2020 年执行新金融工具准则， 2019 年为旧金融工具准则。
A公司 18 年购买原值 100 万理财产品，至 2020 年一直未出售。 2019 年采用成本法计量，账面原值 100 ， 2020 年采用公允价值计量， 130 万（ 10 万为2019 年底公允价值变动， 20 万为 2020 年公允价值变动）
那么 2020 年报表，资产负债表、利润表期初不动， 2020 年期初未分配利润增加 10 万元， 2020 年公允价值变动损益科目 20 万。是这样吗？谢谢版主解惑。

回答人：chenyiwei
可以这样理解。直接看下目前已执行新准则的企业（如上市公司）的 2019 、 2020 年年报实例即可。